【裁判字號】    97,訴,761
【裁判日期】    970829
【裁判案由】    違反毒品危害防制條例
【裁判全文】
臺灣新竹地方法院刑事判決               97年度訴字第761號
公  訴  人  臺灣新竹地方法院檢察署檢察官
被      告  甲○○
上列被告因違反毒品危害防制條例案件，經檢察官提起公訴（97
年度毒偵字第2020號）後，經被告於本院準備程序中，就被訴事
實為有罪之陳述，經告知被告簡式審判程序之旨，並聽取檢察官
、被告之意見後，經本院合議庭裁定由受命法官進行簡式審判程
序，本院判決如下：
    主  文
甲○○施用第一級毒品，累犯，處有期徒刑拾月。
    犯罪事實
一、甲○○曾於民國93年間因施用毒品案件，經本院於93年5 月
    31日以93年度毒聲字第160 號裁定送勒戒處所觀察、勒戒後
    ，因認無繼續施用毒品之傾向，於93年7 月13日執行完畢出
    所。又於94年間，因施用第一級毒品海洛因及第二級毒品甲
    基安非他命案件，經本院於94年11月28日以94年度訴字第81
    6號判決分別判處有期7月、4 月，定應執行有期徒刑10月確
    定，於95年12月28日縮短刑期假釋付保護管束出監，於96年
    6 月18日縮刑期滿未經撤銷假釋視同執行完畢。詎其仍不知
    悔改，於上開觀察、勒戒執行完畢釋放後之5年內，即97年3
    月15日某不詳時間，在新竹市○區○○路648 巷19號之住所
    ，以將第一級毒品海洛因摻水後置於注射針筒內注射入體內
    之方式，非法施用第一級毒品海洛因1次。嗣於97年3月17日
    上午10時50分許，為警在新竹市○○路23巷10號前查獲，並
    採尿送驗後，始知上情。
二、案經新竹市警察局第二分局報告臺灣新竹地方法院檢察署檢
    察官偵查起訴。
    理    由
一、程序部分：
    按除被告所犯為死刑、無期徒刑、最輕本刑為3 年以上有期
    徒刑之罪或高等法院管轄第一審案件者外，於前條第1 項程
    序進行中，被告先就被訴事實為有罪之陳述時，審判長得告
    知被告簡式審判程序之旨，並聽取當事人、代理人、辯護人
    及輔佐人之意見後，裁定進行簡式審判程序，刑事訴訟法第
    273條之1第1 項定有明文。本件被告甲○○所犯係死刑、無
    期徒刑、最輕本刑為3 年以上有期徒刑以外之罪，其於準備
    程序中就被訴事實為有罪之陳述，經告知簡式審判程序之旨
    ，並聽取公訴人及被告之意見後，本院合議庭認為適宜而裁
    定由受命法官獨任進行簡式審判程序，合先敘明。
二、認定被告甲○○犯行所憑之各項證據：
（一）被告甲○○對於上開犯行，於本院準備、簡式審判程序時
      均坦承不諱。其稱：伊於97年3 月15日，在新竹市○區○
      ○路648 巷19號之住所內，以將第一級毒品海洛因摻水置
      於針筒注射入體內之方式，施用第一級毒品海洛因1 次等
      語（見本院卷第16頁）。
（二）臺灣尖端先進生技醫藥股份有限公司97年3 月28日濫用藥
      物檢驗報告（報告序號：竹二－3 號）暨新竹市警察局辦
      理煙毒、麻醉藥品案尿液送驗受檢人真實姓名代號對照表
      暨送驗登記簿影本各1 份（見偵查卷第32、33頁）在卷足
      參：對於被告甲○○許在警局所親採封緘之尿液，經送臺
      灣尖端先進生技醫藥股份有限公司以氣相層析質譜儀分析
      法檢驗後，確呈鴉片類陽性反應，其中嗎啡濃度為517 ng
      /ml，逾閾值濃度（為300ng/ml）1倍有餘，是被告甲○○
      於97年3 月15日某不詳時間，應有施用第一級毒品海洛因
      1 次之犯行，且核與其於本院準備、簡式審判程序所為之
      供述相符。
（三）新竹市警察局第二分局97年3 月17日搜索、扣押筆錄及員
      警劉祐誠製作之偵查報告各1份暨查獲、監視器翻拍相關
      照片9張等附卷可參（見偵查卷第6至10、12至16頁）。
（四）被告甲○○前於93年間因施用毒品案件，經本院於93年5
      月31日以93年度毒聲字第160 號裁定送勒戒處所觀察、勒
      戒後，因認無繼續施用毒品之傾向，於93年7 月13日執行
      完畢出所等情，有臺灣高等法院被告前案紀錄表1 份附卷
      足資參佐。其於前開觀察、勒戒執行完畢釋放後5 年內，
      再犯本件施用毒品之犯行，依毒品危害防制條例第23條第
      2項規定，本院自應予以審理。
（六）綜上，本件被告甲○○犯行明確，應依法予以論科。
三、按海洛因係毒品危害防制條例第2條第2項第1款所定之第一
    級毒品，不得非法持有、施用。是以：
（一）核被告甲○○於97年3月15日某不詳時間，施用第一級毒
      品海洛因1次之部分，係犯毒品危害防制條例第10條第1項
      之施用第一級毒品罪。
（二）被告甲○○持有第一級毒品海洛因後，進而施用，其持有
      之低度行為應為施用之高度行為所吸收，不另論以持有第
      一級毒品罪。
（三）被告甲○○前於94年間，因施用第一級毒品海洛因及第二
      級毒品甲基安非他命案件，經本院於94年11月28日以94年
      度訴字第816 號判決分別判處有期7月、4月，定應執行有
      期徒刑10月確定，於95年12月28日縮短刑期假釋付保護管
      束出監，於96年6 月18日縮刑期滿未經撤銷假釋視同執行
      完畢等情，有臺灣高等法院被告前案紀錄表1 份在卷可按
      ，其受有期徒刑之執行完畢，5年以內故意再犯本件有期
      徒刑以上之罪，為累犯，依法加重其刑。
（四）爰審酌被告甲○○有前開施用毒品之前科紀錄，竟仍不知
      戒惕，再度違犯本件毒品危害防制條例第10條第1項之罪
      ，無視於毒品對於自身健康之戕害及國家對於杜絕毒品犯
      罪之禁令；其犯罪之動機、目的單純；又施用毒品係自戕
      行為，犯罪手段平和，亦未因此而危害他人，所生損害非
      大；再考之其於犯後坦承犯行，態度良好，並參諸施用毒
      品者均有相當程度之成癮性及心理依賴，其犯罪心態與一
      般刑事犯罪之本質並不相同，應側重以適當之醫學治療及
      心理矯治處遇為宜等一切情狀，量處如主文所示之刑，以
      示懲儆。
（五）至為警於97年3 月17日查獲被告甲○○時，所扣案之白色
      粉末1 包（驗餘淨重0.36公克，空包裝重0.23公克，含第
      一級第6 項毒品海洛因成分），此有法務部調查局濫用藥
      物實驗室鑑定書1 份（見偵查卷第31頁）在卷可按。惟被
      告甲○○堅詞否認該包海洛因係伊所有之物，辯稱：該包
      毒品係真實姓名、年籍均不詳，綽號「阿偉」之成年男子
      為警查緝時丟在地上，之後，「阿偉」騎機車逃跑了等語
      （見偵查卷第4、5、25頁，本院卷第16頁背面），經查：
      本件依現場監視錄影畫面所示（見偵查卷第14至16頁），
      被告甲○○為警查獲時，確實被1 名男子以騎車載乘，由
      監視畫面無法確悉上開海洛因毒品1 包是否確係被告甲○
      ○自口袋中丟出，是以上開海洛因1 包，自為該綽號「阿
      偉」之成年男子是否涉嫌違反毒品危害防制條例之重要證
      據，為免證據之滅失，爰不另為沒收之諭知，附此敘明。
據上論斷，應依刑事訴訟法第273條之1第1 項、第299條第1項前
段，毒品危害防制條例第10條第1項，刑法第11條前段、第47條
第1項，判決如主文。
本案經檢察官陳麗芬到庭執行職務
中    華    民    國    97    年    8    月    29     日
                  臺灣新竹地方法院刑事第四庭
                              法  官  劉兆菊
以上正本證明與原本無異。
如不服本判決應於收受本判決後10日內向本院提出上訴書狀，上
訴書狀應敘述具體理由。上訴書狀未敘述上訴理由者，應於上訴
期間屆滿後20日內補提理由書狀於本院「切勿逕送上級法院」。
中    華    民    國    97    年    8    月    29     日
                              書記官  蕭汝芳
附錄論罪科刑法條：
毒品危害防制條例第10條
施用第一級毒品者，處6月以上5年以下有期徒刑。
施用第二級毒品者，處3年以下有期徒刑。


司法院資訊處製作；財團法人民間司法改革基金會備份。
